【裁判字號】    88,訴,2158
【裁判日期】    890331
【裁判案由】    偽造文書等
【裁判全文】
臺灣臺中地方法院刑事判決                        八十八年度訴字第二一五八號
    公  訴  人  臺灣臺中地方法院檢察署檢察官
    被      告  丙○○
                甲○○
                丁○○
右列被告因偽造文書等案件，經檢察官提起公訴（八十八年度偵字第九八四三號），
本院判決如左：
    主  文
丙○○共同連續行使偽造私文書，足以生損害於他人，累犯，處有期徒刑拾月；附表
編號一至五號所示之簽帳單（每份三聯）上偽造之「乙○○」之署押共計拾伍枚，均
沒收。
甲○○共同連續行使偽造私文書，足以生損害於他人，累犯，處有期徒刑肆月；附表
編號一至七號所示之簽帳單（每份三聯）上偽造之「乙○○」之署押共計貳拾壹枚，
均沒收。
丁○○共同行使偽造私文書，足以生損害於他人，處有期徒刑參月，緩刑貳年；附表
編號七號所示之簽帳單上（三聯）偽造之「乙○○」之署押參枚，均沒收。
    事  實
一、丙○○曾於民國（下同）八十六年間因違反麻醉藥品管理條例案件，經本院判處
    有期徒刑六月，如易科罰金以三百元折算一日確定，於八十六年十二月九日易科
    罰金執行完畢；甲○○曾於八十一年間因施用毒品案件，經法院判處有期徒刑三
    年二月確定，送監執行後，於八十五年八月八日假釋期滿執行完畢；均猶不知悔
    改。
二、丙○○於八十八年四月六日上午某時（上午七時以前）左右，明知由年籍姓名不
    詳綽號「阿雄」之成年男子所交付卡號為0000000000000000號
    美國銀行ＶＩＳＡ卡（該卡係乙○○所遺失）一張，係屬來路不明之贓物，竟仍
    予收受，後於同日上午七時左右，適甲○○前往台中市○○路六五八之一號（公
    訴人誤載為成功路一０五號）丙○○投宿之夏威夷賓館五一一室，欲找丙○○借
    錢，丙○○竟與甲○○及綽號「阿雄」之男子，共同為自己不法所有之意圖，並
    基於詐欺、偽造文書之概括犯意聯絡，於附表編號一至五號所示之時間，由丙○○提供上開信用卡，再由該綽號「阿雄」之男子陪同甲○○，前往該附表所示之
    地點，冒乙○○之名刷卡消費，並在各帳單上簽上「乙○○」之署押（每份簽帳
    單三聯），而偽造如附表編號一至五號所示之物品均係由乙○○本人買受為私文
    書之簽帳單，再交還各該店之店員以行使之，而使附表編號一至五號所示之各店
    員因而陷於錯誤，而交付附表編號一至五號所示之物品，甲○○並所詐得之物品
    交付綽號「阿雄」之男子，再由綽號「阿雄」之男子轉交丙○○，計詐得新台幣
    （下同）三萬三千三百五十三元之物品，足生損害於乙○○、各該商店；後甲○○承續上開概括犯意，邀同不知情之丁○○，於附表編號六號所示之時間，共同
    前往該附表所示之地點，冒乙○○之名刷卡消費，在帳單上簽上「乙○○」之署
    押（簽帳單三聯），而偽造如附表編號六號所示之消費款，係由乙○○本人支付
    為私文書之簽帳單，再交還各該店之店員以行使之，而使附表編號六號所示之店
    員因而陷於錯誤，而讓其刷卡繳付附表六所示之電信費用，詐得該項不法利益，
    足以生損害於乙○○、東信電訊公司；丁○○於眼見甲○○冒名消費而知情後，
    竟意圖為自己及第三人不法之所有，與甲○○共同基於詐欺、偽造文書之犯意聯
    絡，於附表編號七至所示之時間，前往該附表所示之地點，冒乙○○之名刷卡消
    費，並在帳單上簽上「乙○○」之署押（簽帳單三聯），而偽造如附表編號七號
    所示之物品，係由乙○○本人買受為私文書之簽帳單，再交還各該店之店員以行
    使之，而使附表編號七號所示之店員因而陷於錯誤，而交付附表編號七號所示之
    行動電話機一具，後甲○○與丁○○復承續上開概括犯意聯絡，於附表編號八號
    所示之時間，前往該附表所示之地點，欲冒乙○○之名刷卡消費購買給丁○○之
    金戒指時，因刷卡額度已滿無法刷卡購買而詐欺不遂，甲○○、丁○○二人始放
    棄刷卡消費。嗣因乙○○發現信用卡遭人冒刷，向警報案後，經警循線查獲。
三、案經台中市警察局第四分局報由臺灣臺中地方法院檢察署檢察官偵查起訴。
    理  由
一、訊據被告丙○○、丁○○均矢口否認有右開犯行，被告丙○○辯稱：該信用卡係
    綽號「阿雄」之成年男子直接交付給被告甲○○，伊未經手，且被告甲○○刷得
    之珠寶、金飾係「阿雄」取得，伊未得好處云云，被告丁○○辯稱：伊僅係陪同
    甲○○去刷卡消費，不知情云云，訊據被告甲○○對於其於如附表所示之時地冒
    乙○○之名義刷卡購買物品、抵消費額等情不諱，僅辯稱：當時被告丙○○交付
    給伊時告知係其妹妹所有，可供借用，伊不知卡有問題云云。惟查：上開卡號為
    0000000000000000號美國銀行ＶＩＳＡ卡一張，確係乙○○所
    有並遺失等情，業據被害人乙○○於警訊中陳述明確，且上開信用卡係被告丙○○提供交付給被告甲○○，而被告甲○○確有於附表編號一至七號所示之時間、
    地點，或夥同綽號「阿雄」之男子、或單獨（被告丁○○當時尚不知情）、或夥
    同被告丁○○，偽簽被害人「乙○○」之署押而偽造文書並進而行使，以詐得物
    品或消額額之不法利益，如附表編號一至五號部分所詐得之物品，由綽號「阿雄
    」之男子再交給被告丙○○等事實，業據被告甲○○於警訊、偵查及本院審理時
    分別供述無訛，復有未通知帳單單筆查詢表六張、簽帳單影本六張在卷可資佐證
    ，即被告丙○○於偵查中亦供稱：「我即給她信用卡去刷了一萬多元，也請甲○○刷了三萬多元來用」等語（見偵查卷第四十九頁背面），核與被告甲○○所供
    其於附表編號一至五號所刷得之物品（總計價值為三萬三千三百五十三元），並
    未自己取得而係交付綽號「阿雄」帶回等語相符，足見被告丙○○不僅交付信用
    卡給被告甲○○，且有事後並取得所詐得之物品，應係實情，所辯未經手且未獲
    取利益云云，顯非事實，尚無可採。再者，被告甲○○雖以前詞置辯，但並未舉
    證以實其說，已難採信，且被告丙○○姓黃，而被害人乙○○姓陳，二人並非同
    姓，並無可供人信服二人係兄妹之表面證據，被告甲○○並非至愚，豈有不起疑
    之理？又被告甲○○於取得信用卡後，隨即密集刷卡消費直至刷爆為止，亦與一
    般正常消費之情況有別，茍非其明知該卡來源有異，豈有如此不理性之消費情形
    出現，益見其上開所辯，應非事實，要屬卸責之詞，自不足採。被告丁○○雖辯
    稱不知情云云，惟按其於本院審理時亦坦承於被告甲○○繳納電話費知情後，復
    陪同被告甲○○共同購買行動電話機及金戒指等語（見本院八十九年一月十二日
    審判筆錄），按據被告甲○○供稱如附表編號八號所示之行為，係為購買給被告
    丁○○之戒指所為，查該項犯行係因刷卡額度已滿始無法刷卡等情，已如前述，
    則被告甲○○、丁○○於提示信用卡前應已挑選金戒指完畢（既係被告丁○○要
    戴，自有經丁○○比對手指相符及款式為被告丁○○所喜歡），足見被告丁○○
    於知情後猶協同被告甲○○密集消費，顯係有共同參與犯罪之實施之意甚明（否
    則自無後續之行為），則被告丁○○有參與關於附表編號七、八號所示犯罪之實
    施，要屬無疑，被告丁○○所辯不知情云云，尚非事實，要無可取。本件事證明
    確，被告三人之前開犯行，均足以證明。
二、核被告丙○○所為，係犯刑法第三百四十九條第一項之收受贓物罪、同法第二百
    十六條、第二百十條之行使偽造私文書罪（附表所示編號一至五部分）、同法第
    三百三十九條第一項之詐欺取財罪（附表編號一至五部分）；被告甲○○所為，
    係犯刑法第二百十六條、第二百十條之行使偽造私文書罪（附表所示編號一至七
    部分）、同法第三百三十九條第一項之詐欺取財罪（附表編號一至五號、七號部
    分）、同法第三百三十九條第二項之詐欺得利罪（附表編號六部分）、同法第三
    百三十九條第三項、第一項之詐欺取財未遂罪（附表所示編號八號部分）；被告
    丁○○所為，係犯刑法第二百十六條、第二百十條之行使偽造私文書罪（附表所
    示編號七號部分）、同法第三百三十九條第一項之詐欺取財罪（附表編號七號部
    分）、同法第三百三十九條第三項、第一項之詐欺取財未遂罪（附表所示編號八
    號部分）。被告丙○○、甲○○與年籍不詳綽號「阿雄」之成年男子就編號一至
    五號所示之犯行間、被告甲○○、丁○○就編號七至八號所示之犯行間，有犯意
    聯絡及行為分擔，均為共同正犯。被告三人偽造署押之行為，為偽造文書之部分
    行為，不另論罪（公訴人認另構成刑法第二百十七條第一項之偽造署押罪，尚有
    誤會）。被告等人偽造私文書之行為，為行使偽造私文書之行為所吸收，亦不另
    論罪。被告甲○○每次刷卡消費，而同時行使三聯偽造之簽帳單，均為一行為而
    觸犯數罪名，屬想像競合犯，應依刑法第五十五條之規定，從一重處斷。被告丙○○先後如附表編號一至五號之五次行使偽造文書之行為、五次詐欺取財既遂之
    行為間，被告甲○○先後如附表編號一至七號所示之七次行使偽造文書之行為間
    ，被告甲○○如附表編號一至五號及七號所示之六次詐欺取財既遂行為、編號六
    號之詐欺得利既遂行為、編號八號之詐欺取財未遂行為間，被告丁○○如附表編
    號七號詐欺取財既遂之行為、編號八號之詐欺取財未遂行為間，均時間緊接，所
    犯罪名相同，顯係基於概括之犯意反覆為之，為連續犯，爰依刑法第五十六條之
    規定以一罪論（其中被告三人詐欺行為部分，均僅論以情節較重之連續詐欺取財
    既遂罪），並分別加重其刑。又被告丙○○曾於八十六年間因違反麻醉藥品管理
    條例案件，經本院判處有期徒刑六月，如易科罰金以三百元折算一日確定，於八
    十六年十二月九日易科罰金執行完畢；甲○○曾於八十一年間因施用毒品案件，
    經法院判處有期徒刑三年二月確定，送監執行後於八十五年八月八日假釋期滿執
    行完畢等情，有臺灣臺中地方法院檢察署刑案資料查註紀錄表在卷可稽，其等二
    人於刑之執行完畢後，五年內再犯本件有期徒刑以上之罪，均為累犯，應依刑法
    第四十七條之規定，加重其刑，並依法遞加之。被告丙○○所犯收受贓物罪、連
    續行使偽造私文書罪、連續詐欺取財罪間，被告甲○○所犯連續行使偽造私文書
    罪、連續詐欺取財罪間，被告丁○○所犯行使偽造文書罪、連續詐欺取財罪間，
    均有方法結果之牽連關係，為牽連犯，應依刑法第五十五條之規定，從較重之連
    續行使偽造私文書罪（被告丙○○、甲○○部分）或行使偽造私文書罪（被告丁○○部分，被告丁○○所犯詐欺取財罪部分，雖另有刑法總則連續犯之加重原因
    ，然上開牽連犯刑之比較，係以法定本刑為比較，並不因其中一罪有刑法總則加
    重之原因而受影響，附予說明）處斷。公訴人就被告丙○○所犯刑法第二百十六
    條、第二百十條之行使偽造私文書罪、同法第三百三十九條第一項之詐欺取財罪
    ，雖未於起訴書論及，惟此部分與收受贓物罪間有方法結果之牽連關係，業如前
    述，是此部分自為起訴效力所及，本院應一併審究。又被告甲○○所犯附表編號
    一至五號部分之事實，雖未經公訴人於起訴書內論及，惟此部分犯行與附表編號
    六至七號犯罪間，有方法結果之牽連關係，屬裁判上一罪關係，本院亦應併予審
    究。爰審酌被告三人犯罪之動機、目的、手段，犯罪所生之危害程度、被告丙○○、甲○○二人犯罪實際所得金額之多少、被告丁○○實際未獲取任何利得、被
    告甲○○於犯罪後已結清所有帳款（有清償證明一紙在卷可參）、被告等人冒名
    刷卡消費破壞社會交易秩序及其等三人犯罪後之態度等一切情狀，分別量處如主
    文第一項至第三項所示之刑。又查，被告丁○○前曾於七十六年間因犯竊盜罪，
    經判處有期徒刑六月確定，於七十七年四月二十二日執行完畢，其於上開刑之執
    行完畢後，五年以內未曾受有期徒刑以上之宣告等情，有臺灣臺中地方法院檢察
    署刑案資料查註紀錄表在卷可參，被告丁○○涉案情節較輕、實際未詐得任何財
    物，經此偵審之教訓，當知警惕而無再犯之虞，本院綜核各情，認被告丁○○前
    開所宣告之刑，以暫不執行為適當，併予宣告緩刑二年，以啟自新。被告甲○○
    刷卡七次之簽帳單（每份三聯）上偽造之「乙○○」之署押合計二十一枚，應依
    刑法第二百十九條之規定，沒收之。
三、公訴意旨另以：被告丁○○夥同被告甲○○於附表編號六號所示之時間，共同前
    往該附表所示之地點，冒乙○○之名刷卡消費，在帳單上簽上「乙○○」之署押
    刷卡消費五千三百零四元，因認被告丁○○此部分亦涉犯刑法第第二百十六條、
    第二百十條之行使偽造私文書罪嫌、同法第三百三十九條第一項之詐欺取財罪嫌
    等語；惟按犯罪應依證據認定之，無證據不得推定其犯罪事實，刑事訴訟法第一
    百五十四條定有明文，本件訊據被告丁○○堅決否認被告甲○○於附表編號六所
    示之刷卡行為時知情，而被告甲○○亦供稱被告丁○○係其該次刷卡後始知情等
    語，互核相符，且本件並無任何證據足資證明被告丁○○於被告甲○○此次刷卡
    ，被告丁○○確係知情而參與，自不得以被告丁○○自承與被告甲○○同居已四
    年，即推斷被告丁○○有此部分之犯行；再者，公訴意旨雖認被告甲○○自被告
    丙○○處收受信用卡之行為，另涉犯刑法第三百四十九條第一項之贓物罪嫌，然
    按被告丙○○之所以交付上開信用卡予被告甲○○，係基於其與被告甲○○間共
    犯詐欺、偽造文書之犯意聯絡所為，應認係犯罪行為分擔之一部分，其意並非將
    信用卡贈與被告甲○○，此觀之被告甲○○於刷卡購買珠寶、金飾後，猶將該等
    物品交回給被告丙○○甚明，故此部分行為自不構成贓物罪；此外，復查無其他
    任何積極證據，足資證明被告丁○○、甲○○有公訴人所指此部分之犯行，自屬
    不能證明被告丁○○、甲○○有此部分之犯罪，惟公訴人認此部分與前開論罪科
    刑部分，有裁判上一罪之關係，爰不另為無罪之諭知，併予敘明。
據上論斷，應依刑事訴訟法第二百九十九條第一項前段，刑法第二十八條、第五十六
條、第二百十六條、第二百十條、第三百三十九條、第三百四十九條第一項、第五十
五條、第四十七條、第七十四條第二款、第二百十九條，罰金罰鍰提高標準條例第一
條前段，判決如主文。
中    華    民    國      八十九      年      三      月     三十一     日
                                        法  官    李  國  增
右正本證明與原本無異。
如不服本判決，應於送達後十日內向本院提出上訴狀（須附繕本），上訴於台灣高等
法院台中分院。
                                        書記官
中    華    民    國      八十九      年      三      月     三十一     日
附錄法條：
刑法第二百十六條：
行使第二百十條至第二百十五條之文書者，依偽造、變造文書或登載不實事項或使登
載不實事項之規定處斷。
刑法第二百十條：
偽造、變造私文書，足以生損害於公眾或他人者，處五年以下有期徒刑。
刑法第三百三十九條：
意圖為自己或第三人不法之所有，以詐術使人將本人或第三人之物交付者，處五年以
下有期徒刑、拘役或科或併科一千元以下罰金。
以前項方法得財產上不法之利益或使第三人得之者，亦同。
前二項之未遂犯罰之。
┌───────────────────────────────────┐
│附表                                                                  │
├──┬──────┬───────┬────────┬────┬───┤
│編號│時        間│地          點│犯  罪  手  法  │詐得財物│備  註│
├──┼──────┼───────┼────────┼────┼───┤
│ 一 │八十八年四月│台中市○○路一│甲○○持上開美國│價值新台│甲○○│
│    │六日上午九時│五０號（盛發珠│銀行之信用卡一張│幣一萬四│與綽號│
│    │十一分      │寶銀樓）      │在簽帳單上冒簽陳│千元之珠│「阿雄│
│    │            │              │秀珍之署押（一式│寶      │」之男│
│    │            │              │三枚），進而交付│        │子、黃│
│    │            │              │該店店員行使，而│        │群益三│
│    │            │              │刷卡購買價值新台│        │人共犯│
│    │            │              │幣一萬四千元之珠│        │      │
│    │            │              │寶，該店因而陷於│        │      │
│    │            │              │於錯誤，而交付上│        │      │
│    │            │              │開甲○○刷卡購買│        │      │
│    │            │              │之珠寶。甲○○於│        │      │
│    │            │              │得手後，即將上開│        │      │
│    │            │              │詐得之珠寶交付給│        │      │
│    │            │              │綽號「阿雄」之男│        │      │
│    │            │              │子，再由「阿雄」│        │      │
│    │            │              │轉交丙○○      │        │      │
├──┼──────┼───────┼────────┼────┼───┤
│ 二 │八十八年四月│台中市○○路二│甲○○持上開美國│價值新台│甲○○│
│    │六日上午某時│二一號（聚寶銀│銀行之信用卡一張│幣五千九│與綽號│
│    │左右        │樓）          │在簽帳單上冒簽陳│百元之金│「阿雄│
│    │            │              │秀珍之署押（一式│飾      │」之男│
│    │            │              │三枚），進而交付│        │子、黃│
│    │            │              │該店店員行使，而│        │群益三│
│    │            │              │刷卡購買價值新台│        │人共犯│
│    │            │              │幣五千九百元之金│        │      │
│    │            │              │飾，該店因而陷於│        │      │
│    │            │              │於錯誤，而交付上│        │      │
│    │            │              │開甲○○刷卡購買│        │      │
│    │            │              │之金飾。甲○○於│        │      │
│    │            │              │得手後，即將上開│        │      │
│    │            │              │詐得之金飾交付給│        │      │
│    │            │              │綽號「阿雄」之男│        │      │
│    │            │              │子，再由「阿雄」│        │      │
│  │            │              │轉交丙○○      │        │      │
├──┼──────┼───────┼────────┼────┼───┤
│ 三 │八十八年四月│台中市○○路三│甲○○持上開美國│價值新台│甲○○│
│    │六日上午某時│六號（中明銀樓│銀行之信用卡一張│幣四千三│與綽號│
│    │左右        │）            │在簽帳單上冒簽陳│百九十元│「阿雄│
│    │            │              │秀珍之署押（一式│之金飾  │」之男│
│    │            │              │三枚），進而交付│        │子、黃│
│    │            │              │該店店員行使，而│        │群益三│
│    │            │              │刷卡購買價值新台│        │人共犯│
│    │            │              │幣四千三百九十元│        │      │
│    │            │              │之金飾，該店因而│        │      │
│    │            │              │陷於於錯誤，而交│        │      │
│    │            │              │上開甲○○刷卡購│        │      │
│    │            │              │買之金飾。甲○○│        │      │
│    │            │              │於得手後，即將上│        │      │
│    │            │              │開詐得之金飾交付│        │      │
│    │            │              │給綽號「阿雄」之│        │      │
│    │            │              │男子，再由「阿雄│        │      │
│    │            │              │」轉交丙○○    │        │      │
├──┼──────┼───────┼────────┼────┼───┤
│ 四 │八十八年四月│台中市○○路二│甲○○持上開美國│價值新台│甲○○│
│    │六日上午某時│二一號（亞里士│銀行之信用卡一張│幣四千六│與綽號│
│    │左右        │珠寶銀樓）    │在簽帳單上冒簽陳│百四十四│「阿雄│
│    │            │              │秀珍之署押（一式│元之珠寶│」之男│
│    │            │              │三枚），進而交付│        │子、黃│
│    │            │              │該店店員行使，而│        │群益三│
│    │            │              │刷卡購買價值新台│        │人共犯│
│    │            │              │幣四千六百四十四│        │      │
│    │            │              │元珠寶，該店因而│        │      │
│    │            │              │陷於於錯誤，而交│        │      │
│    │            │              │上開甲○○刷卡購│        │      │
│    │            │              │買之珠寶。甲○○│        │      │
│    │            │              │於得手後，即將上│        │      │
│    │            │              │開詐得之珠寶交付│        │      │
│    │            │              │給綽號「阿雄」之│        │      │
│    │            │              │男子，再由「阿雄│        │      │
│    │            │              │」轉交丙○○    │        │      │
├──┼──────┼───────┼────────┼────┼───┤
│ 五 │八十八年四月│台中市○○○街│甲○○持上開美國│價值新台│甲○○│
│    │六日上午某時│一六四號（純昌│銀行之信用卡一張│幣四千四│與綽號│
│    │左右        │銀樓）│在簽帳單上冒簽陳│百十九元│「阿雄│
│    │            │              │秀珍之署押（一式│之金飾  │」之男│
│    │            │              │三枚），進而交付│        │子、黃│
│    │            │              │該店店員行使，而│        │群益三│
│    │            │              │刷卡購買價值新台│        │人共犯│
│    │            │              │幣四千四百十九元│        │      │
│    │            │              │之金飾，該店因而│        │      │
│    │            │              │陷於於錯誤，而交│        │      │
│    │            │              │上開甲○○刷卡購│        │      │
│    │            │              │買之金飾。甲○○│        │      │
│    │            │              │於得手後，即將上│        │      │
│    │            │              │開詐得之金飾交付│        │      │
│    │            │              │給綽號「阿雄」之│        │      │
│    │            │              │男子，再由「阿雄│        ││
│    │            │              │」轉交丙○○    │        │      │
├──┼──────┼───────┼────────┼────┼───┤
│ 六 │八十八年四月│台中市○○路四│甲○○持上開美國│價值新台│甲○○│
│    │六日上午某時│段二０二號（東│銀行之信用卡一張│幣五千三│單獨所│
│    │左右        │信電訊公司）  │在簽帳單上冒簽陳│百零四元│犯    │
│    │            │              │秀珍之署押（一式│電信費用│      │
│    │            │              │三枚），進而交付│之利益  │      │
│    │            │              │該店店員行使，而│        │      │
│    │            │              │刷卡繳付新台幣五│        │      │
│    │            │              │千三百零四元之電│        │      │
│    │            │              │信費用，該店因而│        │      │
│    │            │              │陷於於錯誤，而予│        │      │
│    │            │              │以抵付。        │        │      │
├──┼──────┼───────┼────────┼────┼───┤
│ 七 │八十八年四月│台中市○○路二│甲○○持上開美國│價值新台│甲○○│
│    │六日上午某時│段二七一號（韋│銀行之信用卡一張│幣八千零│與趙東│
│    │左右        │盛事務公司）  │在簽帳單上冒簽陳│九十四元│昇二人│
│    │            │              │秀珍之署押（一式│之行動電│共犯  │
│    │            │              │三枚），進而交付│話機一具│      │
│    │            │              │該店店員行使，而│        │      │
│    │            │              │刷卡購買價值新台│        │      │
│    │            │              │幣八千零九十四元│        │      │
│    │            │              │之行動電話機一具│        │      │
│    │            │              │該店因陷於錯誤，│        │      │
│    │            │              │而交上開甲○○刷│        │      │
│    │            │              │卡購買之行動電話│        │      │
│    │            │              │機一具給甲○○  │        │    │
├──┼──────┼───────┼────────┼────┼───┤
│ 八 │八十八年四月│台中市○○路一│甲○○持上開美國│詐欺未遂│甲○○│
│    │六日上午某時│段三號（金億銀│銀行之信用卡一張│        │與趙東│
│    │左右        │樓）          │欲刷卡購買金戒指│        │昇二人│
│    │            │              │，因刷卡額度已滿│        │共犯  │
│    │            │              │而不遂。        │        │      │
└──┴──────┴───────┴────────┴────┴───┘


司法院資訊處製作；財團法人民間司法改革基金會備份。
